【裁判字號】    97,上易,1419
【裁判日期】    970724
【裁判案由】    詐欺
【裁判全文】
臺灣高等法院刑事判決                97年度上易字第1419號
上  訴  人  臺灣桃園地方法院檢察署檢察官
被      告  甲○○
選任辯護人  顏文正律師
上列上訴人因被告詐欺案件，不服臺灣桃園地方法院97年度易字
第86號，中華民國97年4月30日第一審判決（起訴案號：臺灣桃
園地方法院檢察署96年度偵字第14344號），提起上訴，本院判
決如下：
    主  文
上訴駁回。
    理  由
一、本案經本院審理結果，認第一審判決對被告甲○○為無罪之
    諭知，核無不當，應予維持，除下述外，餘均引用第一審判
    決書記載之證據及理由（如附件）。
二、檢察官循告訴人之請求上訴意旨以：
（一）所有借予被告的錢有部分是媽媽的，有部分是海地公司的
      ，還有一部分是告訴人的, 都是用海地公司的帳戶匯出去
      ，或是直接拿現金給被告本人；
（二）告訴人只有做過第一次借錢時的支票徵信而已，加上被告
      又有4台新機器願意抵押，所以才借錢的，後面借錢時都
      沒有做過任何徵信，法院認告訴人每一次都有做支票徵信
      ，尚與事實不符；是因為被告一直陸續有介紹生意給海地
      ，為了想要繼續有新訂單，加上有機器的擔保，所以才有
      陸續借錢給被告。
（三）94年6月機器已被假扣押，被告於94年8月還繼續告訴人借
      錢，若告訴人於94年6月已知悉的話，又在94年8月再借被
      告錢，此顯與常理不符；於94年12月17日是因為被告一直
      不還錢，因為覺得沒有保障口說無憑，所以才會要求被告
      簽立讓渡書，告訴人根本就不知道機器已經被查封了，證
      人李開國所述不實，告訴人只於95年過完年後接過一次李
      開國的電話，而未在94年7、8月接過李開國的電話，所以
      在簽署讓渡書時，告訴人根本就不知道機器已被假扣押之
      事實，在簽完讓渡書後，告訴人希望被告可以繼續用這些
      機器生產來賺錢，這樣才有能力還錢給告訴人；
（四）李開國會打電話給告訴人是因為當初被告從簽立讓渡書後
      就一直沒還錢，在95年3月份，告訴人接到被告另一位債
      權人廖萬得來電說叫告訴人要小心被告，因為被告在外面
      已經到處騙錢，欠人家很多錢，包括竣益公司的新台幣（
      下同）00000000元，銀川公司的00000000元，還有廖萬得
      自己本人的700000元，叫告訴人趕緊去搬機器，廖萬得說
      被告都是用同樣的手法說要介紹生意給人家，然後貨款都
      是被告自己去領，再開被告自己的芭樂票還有拿已經倒閉
      公司的支票去騙竣益和銀川兩家公司，因為聽到以上廖萬
      得的說法，告訴人才打電話給被告說要搬機器回來，打了
      很多通被告都不讓告訴人搬機器，說搬機器會有爭議，告
      訴人一直逼問被告為何會有爭議？被告才支吾說機器已經
      被建華銀行假扣押了，還叫銀行的人打電話給告訴人要證
      明這件事，後來告訴人就接到一通自稱是銀行的人打來的
      電話，但是告訴人不知道其名字，亦不確定其是否係銀行
      的人或者是被告串通朋友來騙告訴人的，電話中他說機器
      已經是他們銀行的了，有貼上封條，不可以動他們的機器
      ；
（五）被告根本是蓄意詐欺，被告不是只有騙海地這一家公司而
      已，騙完海地公司之後，後來又拿自己已經沒信用的芭樂
      票還有拿已經倒閉公司的支票去騙竣益和銀川兩家公司各
      一千多萬元，被告都是用同樣的手法說要介紹生意給人家
      ，然後貨款都是他自己去領，而且不是只有這兩家公司被
      騙而已，還有其他像海地這樣的小公司，因為想要有一些
      訂單卻被騙了，後來又聽廖萬得說竣益和銀川倆間公司已
      經被他害得週轉不靈倒閉了，竣益也已經在台北有拿那些
      支票去告被告了，海地公司現在也是被被告害得茍延殘喘
      中，只剩還沒倒閉，像被告這樣到處惡意詐欺的人怎可無
      罪呢？
（六）94年間被告向海地公司下新訂單定了一組模具，金額
      300000元，模具海地公司委託給南華工業有限公司製作，
      交貨時，南華工業有限公司有開立發票給被告的昇和工業
      股份有限公司，被告後來自己向客戶把貨款請走了，但是
      ，這筆300000元的模具貨款也都沒有清償海地公司，一直
      到現在都還沒有還這筆呆帳云云。
三、惟查：
（一）告訴人雖於偵查、原審審理中迭指稱係因被告於借款之初
      即向其稱如屆期無法償還願將動產射出成型機4台無條件
      讓渡予告訴人，告訴人始於92年8月至94年7月間借款予被
      告云云（見565他卷第1頁、原審卷一第58頁）；惟被告否
      認之。查果如告訴人所陳，被告確曾於借款之初即承諾將
      來未依約償還借款，願將其所有之射出成型機4台無條件
      讓渡予告訴人屬實，而被告確亦自92年間即未依約償還借
      款，且告訴人亦自陳其娘家亦從事射出成型之事業，則衡
      諸常理，告訴人於被告92年間即未依約償還借款之際即應
      速催促被告履行諾言（即將射出成型機4台無條件讓渡予
      告訴人），何以告訴人遲至94年12月17日始要求被告書立
      讓渡書，此等情節，即與常理有所不合，告訴人復未就此
      部分事實，另行舉證以實，是告訴人此部分指訴，於法尚
      不得遽以採信。
（二）告訴人雖迭稱其在簽署讓渡書時，不知道機器已被假扣押
      之事實云云；惟查告訴人曾於94年7、8月間曾經證人李開
      國告知上述射出成型機4台已被查封一節，業據證人李開
      國於原審審理中到庭結證明確，業據原審於判決理由欄五
      （三）中詳予敘明；且查告訴人雖迭稱被告於上述射出成
      型機4台被銀行假扣押後，仍有向告訴人借款云云，惟被
      告就此部分亦否認之，辯稱其最後向告訴人借款時間為94
      年4、5月間等語；查告訴人於偵查中陳稱被告向其借款最
      後一節係於94年8月間等語（見565他卷第20頁）；且查告
      訴人於94年8月8日匯款予被告765000元，惟被告業於94年
      8月10日即匯還760000元予告訴人，此分別有台灣中小企
      業銀行南崁分行96年10月22日支票存款對帳單、94年8月
      10日存款憑條在卷可查（見原審卷二第60、61頁）；足見
      被告於上述射出成型機4台被查封後，並未再向告訴人借
      款或欠款。在在足證被告於上述射出成型機4台被查封後
      ，並未再將之隱瞞而再向告訴人借款，即無施用詐術之可
      言。
（三）縱認被告於向告訴人借款之初，曾允諾告訴人如屆期無法
      償還願將動產射出成型機4台無條件讓渡予告訴人，上述
      射出成型機4台於94年6月間被查封，嗣於94年12月17日與
      告訴人簽立讓渡書；惟查上述射出成型機4台之被查封，
      其法律上之效果僅係暫時限制所有人之處分行為對查封債
      權人不生效力，果嗣查封被撤銷或嗣經啟封，則該所有人
      所為之處分，即不再受限制，而不影響該所有人於查封前
      、後就該等器所為之處分效力。且被告與告訴人所簽立讓
      渡書，於法僅生債權之效果（告訴人得向被告請求交付）
      ，由該讓渡書所生之權利並不因嗣上述射出成型機4台之
      被查封而有所影響。是被告果有以上述射出成型機為擔保
      ，向告訴人借款，嗣該射出成型機被查封，僅係告訴人、
      被告間擔保債務不履行之問題，於法尚不得遽以詐術認定
      之。
（四）另上述上訴意旨（四）、（五）中有關被告另負欠竣益公
      司00000000元，銀川公司的00000000元，廖萬得700000元
      云云，尚與被告本件無何關連；另上述上訴意旨（六）之
      貨款300000元，亦與本件起訴事實之借款（見起訴書犯罪
      事實一7、15行）無直接關連，茲不贅駁。
四、綜上所述，檢察官上述循告訴人之請求上訴意旨所陳各節，
    於法並無取，其執此上訴意旨，指摘原判決不當，求予撤銷
    改判，為無理由，應予駁回。
據上論結，應依刑事訴訟法第373條、第368條，判決如主文。
本案經檢察官黃全祿到庭執行職務。
中    華    民    國    97    年    7    月    24    日
                  刑事第二十庭審判長法  官  楊貴雄
                                    法  官  林立華
                                    法  官  林銓正
以上正本證明與原本無異。
不得上訴。
                                    書記官  陳玲憶
中    華    民    國    97    年    7     月    24    日
附件：
臺灣桃園地方法院刑事判決                97年度易字第86號
公  訴  人  臺灣桃園地方法院檢察署檢察官
被      告  甲○○  男  42歲（民國○○年○月○日生）
                    身分證統一編號：Ｚ000000000號
                    住桃園縣大園鄉大海村10鄰大牛稠50號
選任辯護人  顏文正律師
上列被告因詐欺案件，經檢察官提起公訴（96年度偵字第14344
號），本院判決如下：
    主  文
甲○○無罪。
    理  由
一、公訴意旨略以：被告甲○○係址設桃園縣蘆竹鄉○○村○○
    路2 號之昇和工業股份有限公司（下稱昇和公司）實際負責
    人。渠明知自己並無還款能力，因乙○○娘家所經營之海地
    工業有限公司（下稱海地公司）與被告素有生意往來，已取
    得乙○○之信任，竟基於意圖為自己不法所有之概括犯意，
    自民國92年8 月間起至94年8 月間止，以昇和公司需資金週
    轉為由，陸續持昇和公司及其他公司簽發之支票，向乙○○
    借款共達新臺幣（下同）632 萬6000元，並佯稱若無法還款
    ，願將昇和公司所有，型號分別為2000STTMC-90ES-1、1000
    STTMC-150ES-1 、1000STTMC-200ES-1 及1000ST-TMC-350ES
    -1射出成型機4 臺讓與乙○○，致其陷於錯誤，同意借款予
    被告。詎94年5 月間，因昇和公司積欠建華租賃股份有限公
    司（下稱建華公司）債務，而遭建華公司聲請假扣押，並經
    臺灣桃園地方法院民事執行處執行人員於94年6 月16日實施
    查封，然被告並未告知乙○○機器已遭查封之事，仍陸續向
    乙○○借款；更於94年12月17日，因借款遲遲無法清償，而
    與乙○○簽署讓渡書1 份，陳明因借款無法清償，願將機器
    讓渡於乙○○，並以仍須繼續使用機器，維持公司營運為由
    ，請求乙○○將機器留置於昇和公司。嗣經昇和公司無法還
    款，機器遂於95年10月間遭建華公司拍賣取償，乙○○至此
    始知受騙，因認被告涉犯刑法第339 條第1 項詐欺取財罪嫌
    等語。
二、(一)經查，被告甲○○係向海地公司借款，由乙○○將借款轉
    出給被告等情，業經被告於本院審理中供述明確，並與證人
    乙○○於本院審理中證述甚明，故本件被告所涉詐欺取財罪
    之被害人係海地公司，乙○○並非犯罪直接被害人，故乙○
    ○於96年1 月15日向臺灣桃園地方法院檢察署提出之刑事告
    訴並非合法，乙○○僅係犯罪之告發人，核先敘明。
  (二)按被告以外之人於審判外之言詞或書面陳述，除法律有規定
    者外，不得作為證據，刑事訴訟法第159 條第1 項定有明文
    ，被告及辯護人爭執證人乙○○、徐志恆於偵查中所為證述
    為傳聞證據，且除證人乙○○在96年7 月12日偵訊之證述有
    具結外，其餘在偵查中之證述均未具結，故無證據能力一節
    ，經查，證人乙○○在96年7 月12日在檢察官面前所為之證
    述，業經具結，且被告及辯護人並未指出有何顯不可信之情
    況，依刑事訴訟法第159 條之1 第2 項規定，自得作為本案
    證據。又證人乙○○在96年3 月7 日、96年3 月28日、96年
    4 月11日、96年5 月9 日受檢察事務官詢問時所為之陳述、
    證人徐志恆在96年4 月11日受檢察事務官詢問時所為之陳述
    ，依刑事訴訟法第159 條之2 之規定，原則上並無證據能力
    ，被告及辯護人既爭執上開證人乙○○、徐志恆在檢察事務
    官詢問時證述之證據能力，自不引用作為本案證據。而本案
    其餘所引用之卷附書證，經查均無公務員違法取得之證據，
    且檢察官、被告及辯護人均未爭執上開書證之證據能力，自
    均得作為本案證據。
三、按犯罪事實應依證據認定之，無證據不得認定其犯罪事實，
    又不能證明被告犯罪者，應諭知無罪之判決，刑事訴訟法第
    154 條第2 項、第301 條第1 項定有明文。又按事實之認定
    ，應憑證據，如未能發現相當證據，或證據不足以證明，自
    不能以推測或擬制之方法，以為裁判基礎；在訴訟上用以證
    明事實之證據，須於通常一般之人均不致於有所懷疑，而得
    確信其為真實之程度者，始得據以為有罪之認定，倘其證明
    尚未達到此一程度，而有合理之懷疑性存在，致使無從為有
    罪之確信時，即應為無罪之判決，最高法院40年臺上字第86
    號、76年臺上字第4986號分別著有判例。
四、公訴意旨認被告甲○○涉犯上開罪名，無非以被告坦承向海
    地公司借款尚未清償，且在94年12月17日與乙○○簽立機器
    讓渡書等情、證人乙○○證稱被告係以機器為擔保借款，且
    隱瞞機器遭查封仍簽署讓渡書之事、證人徐志恆證稱被告簽
    署讓渡書時未告知乙○○機器遭查封之事及卷附讓渡書、支
    票影本8 張、法務部票據信用資訊查詢、本院執行命令、民
    事執行處通知、民事假扣押聲請狀、和解契約書等資料為主
    要論據。訊據被告甲○○於本院審理中堅詞否認有何詐欺被
    害人海地公司或乙○○之犯行，並辯稱：我是昇和公司的實
    際負責人，我有介紹生意給乙○○娘家的海地公司做，從92
    年7 、8 月間向海地公司借款周轉，由乙○○匯款給我，一
    直借到94年8 月，共向海地公司借了700 多萬元，但我有還
    一部分，剩下319 萬元，讓渡書上的金額是乙○○將利息加
    上去後的金額，我在借款時，並未約定若無法還款時要將昇
    和公司的5 臺射出成型機讓給乙○○，94年12月17日與乙○
    ○簽機器的讓渡書是因為如果我不簽，乙○○說要把機器搬
    走，因為我需要機器，乙○○同意讓我把機器放在我這邊使
    用，而我是因為被銀行假扣押財產的緣故，才無法還款，並
    未詐欺乙○○等語。
五、經查：
  (一)昇和公司係以製造塑膠製品為業，名義負責人為張李金蒼（
    後改為陳進福），實際負責人為被告等情，除據被告所坦承
    不諱外，並有昇和公司經濟部工廠登記證、昇和公司變更登
    記表均影本在卷可參（他字卷第4 、7 頁）。被告所經營之
    昇和公司與海地公司生意往來及被告向海地公司借款情形，
    業據證人乙○○於本院審理中證稱：92年間被告有介紹工作
    給我哥哥經營的海地公司做，因為被告工廠只有4 臺機器，
    我們家有十幾臺，所以被告會把部分工作轉到我們家做，被
    告向海地公司借款，但錢都是我轉出去的，被告第一次向我
    借款在92年8 月間，被告說要軋票跟我週轉，這一筆借款的
    票我沒有影印下來，而我在97年1 月28日提出1 份刑事告訴
    狀，裡面記載92年11月27日至94年8 月8 日我匯款給被告的
    日期、金額，合計746 萬2253元，扣除被告已清償之114 萬
    7321元，被告尚欠631 萬5000元等情明確（本院易字卷第55
    至66頁），並有證人乙○○提出之匯款明細表、臺灣中小企
    業銀行存款憑條影本26紙、支票影本8 張在卷可參（本院易
    字卷第13至22頁、第26至28頁），與被告所述乙○○實際匯
    款金額700 多萬元，其有還款一部分等情大致相合。雖證人
    乙○○於本院審理中證稱：92年間因為被告曾經承諾若錢還
    不出來，機器就要抵押給我，不然我不會借錢給被告云云，
    然證人乙○○於本院審理中證稱：（問：為何海地工業有限
    公司會借款給被告？）因為當時生意不好，我哥哥希望甲○
    ○能轉介生意給我們作。（問：被告借款時，有無提供任何
    擔保？）沒有，只有支票，我有請過徵信調查，那時他的信
    用沒有問題。（問：被告沒有提供任何的擔保為何你會借他
    七百多萬？）是利上加利，一開始沒有那麼多等語（本院易
    字卷第64、65頁），證人乙○○既係因希望被告介紹生意給
    海地公司，才借錢給被告週轉，於借款前又曾徵信過被告債
    信狀況，了解被告還款能力，證人乙○○於借款之初顯係基
    於對被告良好債信狀況之認識而將海地公司的資金借款給被
    告，非以昇和公司有上開機器，並可以機器抵債而借款予被
    告。而被告否認有何於借錢之初，承諾若無法還款要將機器
    轉讓給乙○○之事，如被告於借款之初，真有承諾無法還款
    則將機器抵償之事，以被告陸續於92年8 月至94年8 月2 年
    期間內向海地公司借錢週轉高達7 百多萬元之金額，乙○○
    於借款之時豈會未曾要求被告簽立任何契約保障己身債權？
    乙○○所證被告借款時承諾如無法還款願將昇和公司所有之
    機器讓與乙○○等情顯非屬實，亦徵乙○○或海地公司並非
    係因被告工廠有塑膠射出成型機器而誤認被告若未還款可將
    機器抵償，故將錢借給被告等情甚明。
  (二)被告因遲未向海地公司清償借款，故於94年12月17日與乙○
    ○簽訂「讓渡書」，於讓渡書內表明被告尚積欠乙○○632
    萬6000元，因被告無法清償，被告及昇和公司同意將型號分
    別為2000STTM C-90ES-1 號2 臺、1000STTMC-150ES-1 號1
    臺、1000STTMC- 200ES-1號1 臺及1000ST-TMC-350 ES-1 號
    1 臺射出成型機共5 臺（起訴書誤載為4 臺）讓與乙○○等
    情，業據被告供述、證人乙○○於本院審理中證述明確，並
    有讓渡書1 份在卷可參（他字卷第11頁）。而被告經營之昇
    和公司因為擔任百年國際有限公司、統堯有限公司之連帶保
    證人，經債權人建華租賃股份有限公司（下稱建華公司）向
    本院民事執行處聲請假扣押昇和公司之銀行存款及機器設備
    ，本院民事執行處遂於94年6 月9 日發函予昇和公司存款之
    銀行，禁止昇和公司向存款銀行收取存款或為其他處分，存
    款銀行亦不得對昇和公司清償，並於94年6 月16日查封上開
    昇和公司所有之射出成型機5 臺，嗣後建華公司於94年6 月
    24日向本院民事執行處聲請撤回關於昇和公司銀行帳戶假扣
    押執行部分，建華公司再於95年10月19日因與昇和公司達成
    和解，向本院撤回全部假扣押之聲請等情，業經調取本院94
    年度執全字第1495號全卷核閱屬實，並有證人即建華公司職
    員李開國於本院審理中證稱：我任職於建華公司，在94年6
    月間有處理昇和公司假扣押案件，當時主債務人是百年國際
    有限公司、統堯有限公司，昇和公司是連帶保證人，建華公
    司取得對昇和公司的執行名義後，有扣昇和公司的銀行存款
    及5 臺射出成型機，機器本來放在昇和公司，但昇和公司說
    租金太貴，要把機器搬到竣昱公司放，後來被告說有人要搬
    機器設備，我們覺得不安全，所以在95年10月18日將機器搬
    到幸太倉儲，之後我們就撤回假扣押的執行，我們與被告有
    協議，談好把機器賣掉，賣得的錢還給我們，從95年10月取
    回機器後一直到96年1 月陸續賣，共賣得192 萬元等語（本
    院易字卷第83至89頁）、證人李開國提出之昇和公司為發票
    人之本票、昇和公司將機器轉讓予建華公司之發票、機器設
    備轉讓合約、昇和公司還款明細、95年10月18日機器搬運之
    送貨單、派車單、昇和公司還款之支票均影本各1 份在卷可
    參（同卷第102 至108 頁），足認昇和公司係因為人作保擔
    負連帶責任，並非因己身債務而遭債權人假扣押財產等情甚
    明。又昇和公司對外開立之支票係在94年6 月後始有遭退票
    之情形，有法務部票據信用資訊連結作業查詢結果3 紙在卷
    可參（他字卷第43至45頁），顯見被告經營之昇和公司因為
    他人作保，於94年6 月間遭建華公司聲請本院假扣押昇和公
    司之存款及機器設備後，始有財務狀況不佳情形，而上開5
    臺射出成型機亦於95年10月18日由建華公司搬運至倉儲公司
    放置，之後再由建華公司與被告協議將機器賣出以清償債務
    等情，縱使被告於92年8 月至94年8 月間陸續向海地公司借
    款之時曾表示願以機器抵償債款，惟被告於92年8 月至94
    年8 月間陸續向海地公司借款之時，被告顯無法預見上開機
    器遭假扣押進而變賣之事，且被告既係94年6 月因昇和公司
    銀行帳戶遭假扣押而凍結後，始有財務狀況不佳情形，證人
    乙○○於本院審理中亦證稱借款給被告之前有經過財務徵信
    等情，已如前述，亦難認被告向乙○○表明要跟海地公司借
    款之時，有何以機器抵償之事為施以詐術之行為。
  (三)被告與乙○○於94年12月17日雖就上開昇和公司所有之射出
    成型機5 臺簽立讓渡書，表明將5 臺射出成型機之所有權讓
    與乙○○等情，業經被告供述及證人乙○○於本院審理中證
    述明確，並有讓渡書影本在卷供參（他字卷第11頁），雖證
    人乙○○於本院審理中證稱在95年4 月底或5 月之時始知上
    開機器遭假扣押之事等語（本院易字卷第58頁）、證人徐志
    恆於本院審理中證稱：94年12月17日是乙○○找我辦理機器
    讓渡事宜，讓渡書是被告與乙○○雙方合意後，我打字的，
    當時被告沒有提到機器被法院查封之事等語（同上本院卷第
    68至71頁），惟證人徐志恆於本院審理中亦證稱：我不清楚
    機器讓渡的原因，只知道是讓渡等語（本院卷第68頁），顯
    見證人徐志恆並不清楚被告與乙○○之債務關係，而證人李
    開國於本院審理中證述：我曾與乙○○聯絡過2 次，第1 次
    約在94年7 、8 月，乙○○問我說機器是否被我們假扣押，
    第2 次應該在95年過完農曆年後，我有提到昇和公司欠我們
    公司錢尚未還清之事等語（同上本院卷第84至85頁），與被
    告所辯乙○○在簽立讓渡書時已知悉機器被查封之事相合，
    且讓渡書中亦表明如第三人對上開機器執行造成乙○○損失
    ，由被告負責等文字，足認證人乙○○所稱在簽立讓渡書之
    前不知機器被假扣押之情，並非與事實相符，難以採信。再
    者，被告向乙○○借款之時間係92年8 月至94年8 月，簽立
    讓渡書之時間係94年12月17日，被告於簽立讓渡書後又未曾
    向乙○○借款，該讓渡書亦僅係被告無法清償欠款之後所簽
    立之文件，若被告無法履行讓渡書之協議內容，亦僅係被告
    與乙○○間債務不履行之民事糾紛，亦難認被告向乙○○表
    明要向海地公司借款之時，有何施用詐術之行為。
  (四)綜上所述，被告於92年8 月至94年8 月間透過乙○○向海地
    公司借款時，並未以其經營之昇和公司所有之5 臺塑膠射出
    成型機作為日後債務無法償還之抵償工具，且乙○○係因被
    告介紹生意予海地公司，為能增加海地公司營收，始同意借
    款予被告，又乙○○將海地公司之資金借款給被告前，亦有
    徵信被告之財務狀況，基於被告債信良好之情形下而借款，
    乙○○或海地公司並非係因昇和公司有上開機器設備始陷於
    錯誤而借款給被告；再者，昇和公司於94年6 月間以後係因
    遭建華公司向本院聲請假扣押其銀行存款及機器設備，財務
    狀況始有異常，昇和公司之5 臺射出成型機亦係95年10月18
    日以後才遭建華公司移置保管，均非被告所得預見之情形，
    難認被告透過乙○○向海地公司借款時，有何施以詐術之情
    形，又被告與乙○○雖於94年12月17日簽訂讓渡書，惟此僅
    係被告欠款無法償還而與乙○○協議讓與機器設備之合意，
    且乙○○於簽立讓渡書時既已知悉機器遭查封之事，亦難認
    被告有詐騙乙○○或海地公司之情形。本件應係被告透過乙
    ○○向海地公司借款，事後無法清償之民事債權債務糾葛，
    自應循民事訴訟程序解決，此外復查無其他積極證據足認被
    告涉有詐欺犯行，自應為被告無罪之諭知。
據上論斷，應依刑事訴訟法第301 條第1 項，判決如主文。
本案經檢察官徐文豪到庭執行職務。
中    華    民    國    97    年    4     月    30    日
                  臺灣桃園地方法院刑事第四庭
                      審判長法  官    黃斯偉
                            法  官    張淑華
                            法  官    蘇昭蓉
以上正本證明與原本無異。
如不服本判決，應於判決送達後10日內向本院提出上訴狀（應附
繕本），其未敘述上訴理由者，應於上訴期間屆滿後20日內補提
理由書狀於本院，上訴於臺灣高等法院。
                            書記官    黃俊燁
中    華    民    國    97    年    4     月    30    日


司法院資訊處製作；財團法人民間司法改革基金會備份。
